---
title: "LCA com 2 subgrupos - Treino e teste"

output:
  html_document: default
  pdf_document: default
---


# Carregamento dos pacotes que serão utilizados  
  
```{r}
pacman::p_load(poLCA, dplyr, rstatix, pROC, table1,tinytex)
```
  
  
# Leitura do banco de dados
  
```{r}
dados <- read.csv("Banco.csv", sep = ";", dec = ".")
```

glimpse(dados)


```{r}
dados$Rcest_cat <- as.factor(dados$Rcest_cat)
dados$CC <- as.numeric(dados$CC)
dados$CC_cat <- as.factor(dados$CC_cat)
dados$IC_cat <- as.factor(dados$IC_cat)
dados$ABSI_cat <- as.factor(dados$ABSI_cat)
dados$IC <- as.numeric(dados$IC)

```



  
## Modificando as categorias para 1 e 2 (necessário no pacote poLCA)  
```{r}
dados12 <- dados %>% 
  mutate_at(c("Rcest_cat","CC_cat", "ABSI_cat"),
            ~recode(., `0`=1, `1`=2, .default = NaN))
```



  
## Criando bancos por gênero 
```{r}
dfH <- dados12 %>% subset(Sexo == "Masculino")
dfM <- dados12 %>% subset(Sexo == "Feminino")
```
  
## Subdivisão dos 2 bancos em treino e teste  
```{r}
set.seed(1105)

# Homens 
dfH_treino <- sample_frac(dfH, 0.5)
sid <- as.numeric(rownames(dfH_treino))
dfH_teste <- dfH[-sid,]

# Mulheres 
dfM_treino <- sample_frac(dfM, 0.5)
sid <- as.numeric(rownames(dfM_treino))
dfM_teste <- dfH[-sid,]
```
  
### Unindo os bancos de treino  
```{r}
dfs_treino <- rbind.data.frame(dfH_treino, dfM_treino)
```
  
  
# Criação da variável latente  
  
## Criação da fórmula

```{r}
f <- cbind(Rcest_cat, CC_cat, ABSI_cat) ~ 1
```


## Modelo com duas variáveis latentes (nos bancos de treino)

```{r}
lc2 <- poLCA(f, dfs_treino, nclass = 2, nrep = 10)
dfs_treino <- dfs_treino[complete.cases(dfs_treino[c(5,7,14)]), ]
dfs_treino$prev <- as.factor(lc2$predclass)
```

```{r}
poLCA.entropy(lc2)

nume.E <- -sum(lc2$posterior * log(lc2$posterior))
##Denominator (n*log(K)): ## n is a sample size, and K is a number of class
deno.E <- 459*log(2)
##Relative Entropy
Entro <- 1-(nume.E/deno.E)
Entro
```


# Verificação da sensibilidade e especificidade no banco de teste  
  
## Obtenção das classes no banco de teste  
  
```{r}
dfH_teste <- dfH_teste[complete.cases(dfH_teste[c(5,7,14)]), ]
lc2H.posterior <- poLCA.posterior(lc2, dfH_teste[,c(5,7,14)])
dfH_teste <- cbind(dfH_teste, prev = as.factor(apply(lc2H.posterior, 1, FUN=which.max)))
```

```{r}
dfM_teste <- dfM_teste[complete.cases(dfM_teste[c(5,7,14)]), ]
lc2M.posterior <- poLCA.posterior(lc2, dfM_teste[,c(5,7,14)])
dfM_teste <- cbind(dfM_teste, prev = as.factor(apply(lc2M.posterior, 1, FUN=which.max)))
```

  
## Obtenção do ponto de corte para o índice de conicidade
  
```{r}
curvaH <- roc(response = dfH_teste$prev, predictor = dfH_teste$IC)
plot.roc(curvaH, print.thres = T, print.auc = T)
```

```{r}
curvaM <- roc(response = dfM_teste$prev, predictor = dfM_teste$IC)
plot.roc(curvaM, print.thres = T, print.auc = T)
```

  
# Análises descritivas  
  
## Homens
```{r}
summary(dfH_teste$prev)
summary(dfH_treino$prev)

dfH_teste %>% group_by(prev) %>% get_summary_stats(IC)
```


```{r}
A = matrix(nrow = 1, ncol = 8,
           dimnames = list("Homens",
                           c("Cutoff","AUC","SENS","SPE",
                             "VPP","VPN","LR+","LR-")))

Th = 1.275

classificacoes <- ifelse(dfH_teste$IC >= Th, 2, 1)

tab_confusao <- table(dfH_teste$prev, classificacoes)

A[1, 1] = Th
A[1, 2] = auc(dfH_teste$prev, dfH_teste$IC)
sensib = tab_confusao[2,2]/(sum(tab_confusao[2,]))
A[1, 3] = sensib
especif = tab_confusao[1,1]/(sum(tab_confusao[1,]))
A[1, 4] = especif
A[1, 5] = tab_confusao[2,2]/(sum(tab_confusao[,2]))
A[1, 6] = tab_confusao[1,1]/(sum(tab_confusao[,1]))
A[1, 7] = sensib/(1-especif)
A[1, 8] = (1-sensib)/especif


ReportM1 <- as.data.frame(A)
# ReportM1 <- rbind(ReportM1, A)
```

```{r}
reportROC::reportROC(dfH_teste$prev, dfH_teste$IC)
```

## Mulheres
```{r}
summary(dfM_teste$prev)
summary(dfM_treino$prev)

dfM_teste %>% group_by(prev) %>% get_summary_stats(IC)
```


```{r}
A = matrix(nrow = 1, ncol = 8,
           dimnames = list("Mulheres",
                           c("Cutoff","AUC","SENS","SPE",
                             "VPP","VPN","LR+","LR-")))

Th = 1.285

classificacoes <- ifelse(dfM_teste$IC >= Th, 2, 1)

tab_confusao <- table(dfM_teste$prev, classificacoes)

A[1, 1] = Th
A[1, 2] = auc(dfM_teste$prev, dfM_teste$IC)
sensib = tab_confusao[2,2]/(sum(tab_confusao[2,]))
A[1, 3] = sensib
especif = tab_confusao[1,1]/(sum(tab_confusao[1,]))
A[1, 4] = especif
A[1, 5] = tab_confusao[2,2]/(sum(tab_confusao[,2]))
A[1, 6] = tab_confusao[1,1]/(sum(tab_confusao[,1]))
A[1, 7] = sensib/(1-especif)
A[1, 8] = (1-sensib)/especif


# ReportM1 <- as.data.frame(A)
ReportM1 <- rbind(ReportM1, A)
```

```{r}
reportROC::reportROC(dfM_teste$prev, dfM_teste$IC)
```




```{r}
kableExtra::kable(ReportM1)
write.table(ReportM1, "clipboard", sep = "\t")
```





```{r}
dados[c(3,5,7,14)] <- lapply(dados[c(3,5,7,14)], factor)

tabela <- table1::table1(~ Rcest_cat+CC_cat+ABSI_cat
                         |Sexo, data = dados)
tabela
# write.table(tabela, "clipboard", sep = "\t")
```

### Unindo os bancos de teste  
```{r}
dfs_teste <- rbind.data.frame(dfH_teste, dfM_teste)
```
  

  
### Unindo treino + teste  
```{r}
dfs_prev <- rbind.data.frame(dfs_treino, dfs_teste)
```
  
  

## Médias pela variável latente
```{r}
dfs_prev$Grupo <- paste(dfs_prev$Sexo)
dfs_prev[c(2,5,7,14)] <- lapply(dfs_prev[c(2,5,7,14)], factor)

tabela3 <- table1::table1(~ IC + Rcest_cat+CC_cat+ABSI_cat
                         | factor(Grupo) + prev, data = dfs_prev,
                         render.continuous=c(.="Mean (SD)", .="Median [IQR]"))
tabela3
# write.table(tabela3, "clipboard", sep = "\t")
```


```{r}
dfs_prev %>% group_by(Sexo, prev) %>% get_summary_stats(IC)
```


<br><br>
  
